臺灣板橋地方法院刑事判決　　　　　　　94年度訴緝字第87號
公　訴　人　臺灣板橋地方法院檢察署檢察官
被　　　告　甲○
右列被告因違反毒品危害防制條例案件，經檢察官提起公訴（九
十三年度核退毒偵字第一三一三號），暨移送併案審理（九十四
年度核退毒偵字第五四六號），被告於準備程序認罪，本院以簡
式審判程序判決如左：
    主  文
甲○連續施用第壹級毒品，累犯，處有期徒刑壹年。扣案海洛因
壹包（淨重零點伍陸公克）、海洛因貳包（合計淨重零點壹貳公
克）均沒收銷燬。
    事  實
一、甲○前於民國八十五年間因違反肅清煙毒條例案件，經法院
    判處有期徒刑三年四月確定後，業於八十九年六月七日縮刑
    期滿執行完畢。又於九十年間犯施用毒品案件，經觀察勒戒
    後，因仍有繼續施用毒品之傾向，而再入戒治處所接受強制
    戒治，至九十一年十一月六日始執行完畢釋放出所，並經臺
    灣板橋地方法院檢察署檢察官於九十二年一月二十日以九十
    二年度戒毒偵字第二九號為不起訴處分確定。復於九十二年
    間再犯施用第一級毒品案件，經臺灣士林地方法院以九十二
    年度訴字第三五０號判處有期徒刑十月確定，現仍在監執行
    中。詎猶不知悔改，竟基於施用第一級毒品海洛因之概括犯
    意，自前開強制戒治執行完畢釋放後五年內之九十三年四月
    底某日起，至九十四年五月八日九時許止，連續在臺北縣三
    重市碧華公園內、同市○○路○段一八一巷八九號一樓姓名
    年籍不詳綽號「海口」之友人住處，及某不詳處所等處，以
    點燃摻有海洛因粉末之香菸的方式，施用第一級毒品海洛因
    多次。嗣經警先於九十三年八月十四日十六時許，在臺北縣
    三重市○○街三０三號前查獲，並扣得海洛因壹包（淨重０
    點五六公克），再於九十四年一月十四日五時三十分許，在
    臺北縣三重市○○街二一八巷口查獲，並扣得海洛因二包（
    合計淨重０點一二公克），復於九十四年五月八日二十二時
    三十分許，在臺北縣三重市○○路○段一八一巷八九號前緝
    獲，因而查悉上情。
二、案經臺北市政府警察局士林分局移送臺灣板橋地方法院檢察
    署檢察官偵查起訴，暨經臺北縣政府警察局三重分局報請同
    署檢察官偵查後移送併案審理。
    理  由
一、上揭犯罪事實，業據被告本院理時坦承不諱，其於九十三年
    八月十四日及九十四年一月十四日遭警查獲後所採集之尿液
    ，經送請臺灣尖端先進生技股份有限公司及臺灣檢驗科技股
    份有限公司檢驗後，確均呈「嗎啡（施用海洛因後之正常代
    謝物）陽性反應」，有該二家公司所出具之檢驗報告各一份
    附卷可稽，又被告於九十四年五月八日二十二時三十分許遭
    警緝獲後，旋於翌日進入臺灣臺北監獄臺北分監接受另案執
    行，當時因仍有戒斷症狀（毒癮），乃請該監獄醫師給予藥
    物治療，有臺灣臺北看守所北所衛字第０九四０００四七八
    三號函附於本院卷內可參，另被告於九十三年八月十四日及
    九十四年一月十四日遭警查獲時分別扣得海洛因一包及二包
    ，經先後送請法務部調查局鑑定後，確均含第一級第六項毒
    品海洛因成分，有該局鑑定書二份在卷可查，應足擔保被告
    前開自白之真實性。次查被告前於九十年間犯施用毒品案件
    ，經觀察勒戒後，因仍有繼續施用毒品之傾向，而再入戒治
    處所接受強制戒治，至九十一年十一月六日始執行完畢釋放
    出所，並經臺灣板橋地方法院檢察署檢察官於九十二年一月
    二十日以九十二年度戒毒偵字第二九號為不起訴處分確定，
    有該不起訴處分書及臺灣高等法院被告前案紀錄表在卷為憑
    ，其於前開強制戒治執行完畢釋放後五年內，再犯本案施用
    第一級毒品犯行事證明確，應依法予以論罪科刑。
二、核被告甲○所為，係犯毒品危害防制條例第十條第一項之施
    用第一級毒品罪。其施用前、後持有第一級毒品之低度行為
    ，應為其施用之高度行為所吸收，不另論罪。又其先後多次
    施用第一級毒品海洛因之犯行均時間緊接，且所犯構成要件
    相同，另被告於本院審理時亦明確陳稱：「我是從九十三年
    四月底某日開始吸用，正確日期我忘記，每天都有吸食，我
    是用海洛因香菸方式吸食，我雖然在九十三年八月十四日被
    抓，但是後來因為身體難過，所以又繼續施用，九十四年一
    月十四日雖然又被查獲，但是交保之後，我身體還是很難過
    ，所以才又繼續吸食，一直到最近這一次被緝獲，並且入監
    執行，才沒有吸食」等語，足證其確係基於概括犯意而為事
    實欄所載之施用第一級毒品犯行，屬連續犯，應依法論以一
    罪並加重其刑。另被告自九十三年四月底起至同年六月十四
    日止，及自九十三年八月十五日起至九十四年五月八日九時
    許止之施用第一級毒品犯行，雖未據起訴，惟此部分因與已
    起訴部分具有連續犯之裁判上一罪關係，且經檢察官就九十
    四年一月十四日三時許施用第一級毒品部分移送併案審理，
    本院自應一併審究。再查被告前於八十五年間因違反肅清煙
    毒條例案件，經法院判處有期徒刑三年四月確定後，業於八
    十九年六月七日縮刑期滿執行完畢，有臺灣高等法院被告前
    案紀錄表及在監在押資料表各一份附卷可稽，其受有期徒刑
    之執行完畢後五年內，再犯本案有期徒刑以上之罪，為累犯
    ，應依法遞加重其刑。爰審酌被告犯罪之動機目的，智識程
    度（國小肄業），前經觀察勒戒及強制戒治，並曾因施用第
    一級毒品犯行遭法院判處徒刑後，仍然不思戒除毒癮，非但
    戕害身心，亦危害社會秩序，以及被告犯後坦承犯行，庭訊
    時態度良好等一切情狀，量處如主文所示之刑。末查扣案海
    洛因共三包，均屬毒品危害防制條例第二條第二項第一款之
    第一級毒品，爰依同條例第十八條第一項前段諭知沒收銷燬
    。
三、末按除被告所犯為死刑、無期徒刑、最輕本刑為三年以上有
    期徒刑之罪或高等法院管轄第一審案件者外，於前條第一項
    程序進行中，被告先就被訴事實為有罪之陳述時，審判長得
    告知被告簡式審判程序之旨，並聽取當事人、代理人、辯護
    人及輔佐人之意見後，裁定進行簡式審判程序，刑事訴訟法
    第二百七十三條之一定有明文。查本件被告所犯施用第一級
    毒品罪之法定本刑為「六月以上五年以下有期徒刑」，並非
    最輕本刑三年以上之罪，且被告於九十四年六月二日準備程
    序進行中，復就被訴事實為有罪之陳述，經告知被告簡式審
    判程序之旨，被告及公訴人對於本件改依簡式審判程序審理
    亦均表示無意見，是本院合議庭即依前揭刑事訴訟法規定，
    裁定本件進行簡式審判程序，附此說明。
據上論斷，應依刑事訴訟法第二百九十九條第一項前段、第二百
七十三條之一，毒品危害防制條例第十條第一項、第十八條第一
項前段，刑法第十一條前段、第五十六條、第四十七條，判決如
主文。
本案經檢察官葉志飛到庭執行職務
中　　華　　民　　國　九十四　年　　六　　月　 十三 　日
                  刑事第十一庭法  官?楊  明  佳
上列正本證明與原本無異。
如不服本判決，應於判決送達後十日內向本院提出上訴狀（應附
繕本），上訴於臺灣高等法院。
                              書記官  黃  炎  煌
中　　華　　民　　國　　94　　年　　6 　　月　　13　　日
附錄法條：
毒品危害防制條例第十條
施用第一級毒品者，處六月以上五年以下有期徒刑。
施用第二級毒品者，處三年以下有期徒刑。
